臺灣嘉義地方法院刑事判決　　　　　　　100年度易字第844號
公　訴　人　臺灣嘉義地方法院檢察署檢察官
被　　　告　趙圳彬
上列被告因違反家庭暴力防治法案件，經檢察官提起公訴（100
年度偵字第8462號），本院判決如下：
    主  文
趙圳彬犯違反保護令罪，累犯，處拘役貳拾日，如易科罰金，以
新臺幣壹仟元折算壹日。
    犯 罪 事 實
一、趙圳彬係游如之夫（兩人現進行離婚訴訟中），二人間具
    有家庭暴力防治法第3條第1款所定之家庭成員關係。趙圳彬
    前於民國97年間，因侵占案件，經本院97年度嘉簡字第1603
    號判處有期徒刑6月，並於98年8月5日易科罰金執行完畢在
    案。又前曾對游如實施家庭暴力行為，經游如向本院聲
    請核發民事通常保護令，本院於民國100年10月18日核發100
    年度家護聲字第51號民事通常保護令，裁定趙圳彬不得對游
    如及未成年長女趙Ｏ珊、長子趙Ｏ誌（姓名詳卷）為騷擾
    、接觸、跟蹤之聯絡行為，該保護令之有效期間至101年5月
    20日止。趙圳彬明知上開保護令之內容，竟仍基於違反保護
    令之概括犯意，其於100年11月15日上午9時許，明知游如
    需載長女趙Ｏ珊至幼稚園上課，竟騎乘機車，在嘉義市○區
    ○○路與康樂街口將游如所騎乘之機車攔住，對游如大
    聲嚷叫要求游如給其公道，游如所搭載之長子趙Ｏ誌見
    狀因而哭泣，游如見趙圳彬此等騷擾行為不止，遂請路人
    替其報警，趙圳彬以上述行為而對游如、趙Ｏ誌實施騷擾
    、接觸不法侵害之聯絡行為，而違反上開民事通常保護令。
二、案經游如訴由嘉義市政府警察局第一分局報告臺灣嘉義地
    方法院檢察署檢察官偵查起訴。
    理  由
一、按被告以外之人於審判外之言詞或書面陳述，除法律有規定
    者外，不得作為證據；當事人、代理人或辯護人於法院調查
    證據時，知有該法第159條第1項不得為證據之情形，而未於
    言詞辯論終結前聲明異議者，視為有前項之同意，刑事訴訟
    法第159條第1項、第159條之5分別定有明文。本判決所引用
    之告訴人游如於警詢時之陳述及其餘各項傳聞證據證據資
    料，其屬於被告以外之人於審判外之陳述者，均據被告趙圳
    彬於未於言詞辯論終結前聲明異議，本院審酌上開證據作成
    時之情況，亦無不當取供等情形，認以之作為本案之證據亦
    屬適當，核諸上開說明，均應有證據能力。
二、訊據被告於偵查中坦認於案發時間經過嘉義市○區○○路與
    康樂街口與搭載兩子之告訴人游如相遇，惟辯稱當日其拜
    訪前雇主返家途中巧遇，當時其未發一語，是告訴人自己大
    聲喊叫，讓路人打電話報警云云；審理中則改稱並未行經過
    前述地點，並矢口否認於上揭時、地騷擾告訴人游如而違
    反本院核發之100年度家護聲字第51號民事通常保護令，關
    於禁止被告對告訴人及未成年長子趙Ｏ誌為騷擾、接觸聯絡
    行為誡命之犯行。惟查，上揭犯行，業據告訴人於警詢及偵
    查中指述綦詳，復有本院核發之100年度家護聲字第51號民
    事通常保護令附卷可參，並經本院調取前揭民事通常保護令
    卷宗核閱屬實。被告雖以前詞置辯，然觀諸被告於偵查中之
    供詞：當日其騎乘機車行經該處與搭載2子之告訴人相遇、
    曾折返原處向獲報到現場之警察表示係告訴人自己亂叫，要
    路人打電話報警，要警察抓人等節（見偵卷第23、24頁），
    均與告訴人所指述案發時間、地點遭被告騎機車攔截，被告
    以機車擋住去路，其本想繞道避過，然被告擬搶走伊機車鑰
    匙，其及乘坐機車上之兒子都嚇哭，才會大聲請路人報警。
    警察還沒來，被告就走了，但被告一見警察到場，又折返回
    來，被告還跟警察說並沒有對之怎樣也沒有打人等案發經過
    （見偵卷第11、12頁）大致吻合，堪認告訴人指訴情節，尚
    非全然無稽。衡情，告訴人搭載幼子趙Ｏ誌行經該處，尚非
    自身一人，若非身心遭受突發衝擊，何必大聲叫嚷，委請路
    人報警，徒使車上幼子平白蒙受驚嚇？再者，若案發當時，
    全係告訴人無故大聲喊叫，既與被告無關，被告見警方到場
    ，又何必折返現場，徒有為己辯解之舉？而被告有多次違反
    保護令之前科素行，有臺灣高等法院被告前案紀錄表1份附
    卷可考，足見其情緒控制能力非佳，確非無告訴人所指舉措
    。綜上各節，告訴人指述情節，確實信而有徵，而堪憑採。
    被告飾詞否認，即難遽信。
三、趙圳彬係游如之夫（兩人現進行離婚訴訟中），二人間具
    有家庭暴力防治法第3條第1款所定之家庭成員關係。按家庭
    暴力防治法所稱騷擾者，謂對家庭成員間任何打擾、警告、
    嘲弄或辱罵他人之言語、動作或製造使人心生畏怖情境之行
    為，此為家庭暴力防治法第2條第3款所明定。本件被告於告
    訴人搭載幼子上學之際，以機車攔阻騎乘機車之告訴人前行
    ，並大聲嚷叫要求告訴人給其公道，使告訴人及搭載之幼子
    趙Ｏ誌因受驚嚇而哭泣不止，已屬對被害人游如、趙Ｏ誌
    實施騷擾、接觸行為。核其所為，係犯家庭暴力防治法第61
    條第2款之違反保護令罪。又被告有犯罪事實欄所載之前科
    科刑及執行紀錄，有臺灣嘉義地方法院檢察署刑案資料查註
    紀錄表、臺灣高等法院被告前案紀錄表各1件在卷可按，其
    受徒刑之執行完畢，5年以內故意再犯有期徒刑以上之罪，
    為累犯，應依刑法第47條第1項之規定，加重其刑。茲審酌
    被告國小畢業之智識程度，無視保護令之命令，未予確實執
    行，一再騷擾、接觸被害人，法紀觀念薄弱，實不足取，犯
    罪後復否認犯行等一切情狀，量處如主文所示之刑，並諭知
    易科罰金之折算標準。
據上論斷，應依刑事訴訟法第299條第1項前段，家庭暴力防治法
第61條第2款，刑法第11條前段、第41條第1項前段、第47條第1
項，判決如主文。
本案經檢察官李鵬程到庭執行職務
中    華    民    國   100    年    12    月    30    日
                  刑事第四庭    法  官  王慧娟
以上正本證明與原本無異。
如不服本判決應於收受判決後10日內向本院提出上訴書狀，並應
敘述具體理由；其未敘述上訴理由者，應於上訴期間屆滿後20日
內向本院補提理由書（均須按他造當事人之人數附繕本）「切勿
逕送上級法院」。告訴人或被害人如對於本判決不服者，應具備
理由請求檢察官上訴，其上訴期間之計算係以檢察官收受判決正
本之日期為準。
中    華    民    國   100    年    12    月    30    日
                                書記官  高文靜
附錄本案法條：
家庭暴力防治法第61條第2款
違反法院依第 14 條第 1 項、第 16 條第 3 項所為之下列裁定
者，為本法所稱違反保護令罪，處 3 年以下有期徒刑、拘役或
科或併科新臺幣 10 萬元以下罰金：
二、禁止騷擾、接觸、跟蹤、通話、通信或其他非必要之聯絡行
    為。